Inventaris van de archieven van het Departement van Marine, 1795-1813
Nationaal Archief, Den Haag
Beschrijving van de series en archiefbestanddelen
- DE ARCHIEVEN VAN HET COMITE TOT DE ZAKEN VAN DE MARINE EN OPVOLGENDE BESTUREN 1795-1810, I
  - Resoluties, notulen en verbalen, A
    - Resoluties van het Comité tot de zaken van de Marine, 1795-1797; 1-9; 7 delen en 2 pakken
      - 30 maart pag. 207 - 7 mei pag. 568, 1795. 16-22 juni pag. 912-984 1795, 1; 1 pak
      - juli - augustus 1795, 2; 1 deel
      - November-december 1795, 3; 1 deel
      - Januari-februari 1795, 4; 1 deel
      - Maart-april 1796, 5; 1 deel
      - Mei-juni 1796, 6; 1 deel
      - Juli-augustus 1796, 7; 1 deel
      - September-oktober 1796, 8; 1 deel
      - 3, 4, 13, 16 maart 1797; 19-22 juni, 13-20 juli, 24-27 juli 1797; 21 september, 16 oktober 1797, 9; 1 pak
    - Verbalen van de agent der Marine, 1799-1801; 10-33; 24 delen
      - Oktober 1799, 10
      - November 1799, 11
      - December 1799, 12
      - Januari 1800, 13
      - Februari 1800, 14
      - Maart 1800, 15
      - April 1800, 16
      - Mei 1800, 17
      - Juni 1800, 18
      - Juli 1800, 19
      - Augustus 1800, 20
      - September 1800, 21
      - Oktober 1800, 22
      - November 1800, 23
      - December 1800, 24
      - Januari 1801, 25
      - April 1801, 26
      - Mei 1801, 27
      - Juni 1801, 28
      - Juli 1801, 29
      - Augustus 1801, 30
      - September 1801, 31
      - Oktober 1801, 32
      - November 1801, 33
    - Notulen van de Raad voor de Marine, 1802-1805; 34-56; 21 delen en 2 pakken
      - 8, 11 januari, 18, 19, 22, 23, 24, 25 februari, 24 maart 1802, 34; 1 pak
        Niet raadpleegbaar
      - April 1803, 35; 1 deel
      - Mei 1803, 36; 1 deel
      - Juni 1803, 37; 1 deel
      - Juli 1803, 38; 1 deel
      - Augustus 1803, 39; 1 deel
      - September 1803, 40; 1 deel
      - Oktober 1803, 41; 1 deel
      - November 1803, 42; 1 deel
      - December 1803, 43; 1 deel
      - Januari 1804, 44; 1 deel
      - Februari 1804, 45; 1 deel
      - Maart 1804, 46; 1 deel
      - April 1804, 47; 1 deel
      - Juni 1804, 48; 1 deel
      - Augustus 1804, 49; 1 deel
      - September 1804, 50; 1 deel
      - 11-14 oktober, 12-21 november 1804, 51; 1 deel
      - December 1804, 52; 1 deel
      - Januari 1805, 53; 1 deel
      - Februari 1805, 54; 1 deel
      - Maart 1805, 55; 1 deel
      - April 1805, 56; 1 deel
    - Verbalen van de secretaris van de Staat voor de Marine, 1805-1806; 57-63; 4 delen en 3 pakken
      - 23-31 mei. 1-10 juni 1805, 57; 1 pak
      - Juli 1805, 58; 1 deel
      - 5-12 augustus 1805, 59; 1 pak
      - November 1805, 60; 1 deel
      - December 1805, 61; 1 deel
      - Januari 1806, 62; 1 deel
      - 3-7 februari, 8-11 april 1806, 63; 1 pak
    - Verbalen van de minister van Marine, 1806-1808; 64-78; 14 delen en 1 pak
      - 1-4 augustus 1806, 64; 1 pak
      - December 1806, 65
      - Januari 1807, 66
      - Februari 1807, 67
      - Maart 1807, 68
      - April 1807, 69
      - Mei 1807, 70
      - Juni 1807, 71
      - Juli 1807, 72
      - Augustus 1807, 73
      - September 1807, 74
      - Oktober 1807, 75
      - November 1807, 76
      - December 1807, 77
      - 1-13 januari 1808, 78
    - Verbalen van de minister van Marine en Koloniën, departement van Marine, 1808-1810; 79-109; 27 delen en 4 pakken
      - 14-31 januari 1808, 79; 1 deel
      - Februari 1808, 80; 1 deel
      - Maart 1808, 81; 1 deel
      - April 1808, 82; 1 deel
      - Mei 1808, 83; 1 deel
      - 8-10, 17 juni 1808, 84; 1 deel
      - 20-30 juni 1808, 85; 1 deel
      - Juli 1808, 86; 1 deel
      - Augustus 1808, 87; 1 deel
      - September 1808, 88; 1 deel
      - November 1808, 89; 1 deel
      - 10 december 1808, 90; 1 deel
      - 15-31 december 1808, 91; 1 deel
      - Januari 1809, 92; 1 deel
      - Februari 1809, 93; 1 deel
      - 1-14 maart 1809, 94; 1 deel
      - 15-31 maart 1809, 95; 1 deel
      - April 1809, 96; 1 deel
      - 5, 6 mei 1809, 97; 1 deel
      - 1-14 juni 1809, 98; 1 deel
      - 15-30 Juni 1809, 99; 1 deel
      - 1-14 juli 1809, 100; 1 deel
      - 15-31 juli 1809, 101; 1 deel
      - 1-14 augustus 1809, 102; 1 deel
      - 15-31 augustus 1809, 103; 1 deel
      - 1-14 september 1809, 104; 1 deel
      - 15-30 september 1809, 105; 1 deel
      - Oktober 1809, 106; 1 deel
      - November 1809, 107; 1 deel
      - 1-14 december 1809, 108; 1 deel
      - 8-13 februari, 22, 23, 26, 27, 28 maart, 11-28 mei, ? juni, 22, 23 juli, 1, 12, 13, 21, 22, 23 augustus, 14, 15, 21, 23, 29 november en 30 november 1810, 109; 1 pak
  - Ingekomen stukken, B
    - Ingekomen resoluties van de Staten-Generaal, fragmenten, mei 1795 - februari 1796; 110; 1 pak
    - Ingekomen decreten van de Nationale Vergadering, 1796-1797; 111-112; 1 band en 1 pak
      - Fragmenten april, mei, juni, augustus, september, oktober 1796, april 1797, 111; 1 pak
      - Juli-december 1797, 112; 1 band
    - Ingekomen resoluties en missiven van Commissies uit de Nationale Vergadering, 22 april 1796 - 28 maart 1798, 113; 1 band
    - Vervallen (thans inv. nr. 344 A)., 114
    - Ingekomen resoluties en missiven van het Uitvoerend Bewind en het Staatsbewind, 1798-1805; 115-123; 7 banden en 1 pak
      - Januari-juni 1798, 115
      - Juli-december 1798, 116
      - Januari-april 1799, 117
      - Mei-augustus 1799, 118
      - September-oktober 1799, 119
      - November-december 1799, 120
      - Januari-april 1800, 121
      - Mei, juni, augustus, november, december 1800, maart, mei, juni, juli, augustus, september, oktober 1801, 122; 1 pak
      - Januari-juli, oktober, november 1802, februari, maart, april 1803, april, juni-december 1804, januari, februari 1805, 123; 1 pak
    - Ingekomen Staatsbesluiten van de Raadpensionaris, september-december 1805; 124; 1 pak
    - Ingekomen koninklijke decreten en besluiten, zeer fragmentarisch, 1806-1809; 125-126; 2 pakken
      - Juni, juli, oktober 1806, januari, februari, maart, mei, oktober 1807, 125; 1 pak
      - Maart, april, mei, november december 1808, januari, februari, juni 1809, 126; 1 pak
    - Ingekomen missiven van de onderscheidene agenten en opvolgende besturen, 1798-1810; 127-130
      - Financiën juli-oktober 1798, juli-oktober 1801, 127; 1 pak
      - Oorlog april-oktober 1802, februari-juni 1803, maart-september 1804, juli-augustus 1808, december 1810, 128; 1 pak
      - Buitenlandse Zaken april, september-december 1798, februari-juli, september-december 1799, 129; 1 pak
      - Justitie, Politie, Economie, Binnenlandse Zaken, Waterstaat en Nationale gebouwen 1799, 1801, 1802, 1803, 1805, 1807, 1808, 130; 1 pak
    - Ingekomen missiven van gezanten en consuls van en bij de Staat, 1800-1810; 131-133; 3 banden
      - 1800-1802, 131; 1 deel
      - 1803 - 19 juni 1808, 132; 1 deel
      - Juli 1808 - september 1810, 133; 1 deel
    - Ingekomen missiven van provinciale en departementale besturen en gerechtshoven, 1798-1806; 134-135; 2 banden
      - 1798-1800, 134; 1 deel
      - 1801-1806, 135; 1 deel
    - Ingekomen missiven van de besturen over de koloniën, fragmenten, april-juni 1804; 136; 1 pak
    - Ingekomen missiven van de Zeeraad, fragmenten, 1803-1805; 137; 1 pak
    - Ingekomen missiven van de commissarissen en opvolgende besturen van het departement der Marine te Amsterdam, 1795-1810; 138-162; 14 banden en 11 pakken
      - Augustus-september 1795, 138; 1 pak
      - Mei-september 1796, 139; 1 pak
      - September-december 1796, 140; 1 deel
      - Januari-maart, juli-november 1797, 141; 1 pak
      - Januari-mei 1798, 142; 1 pak
      - Juni-december 1798, 143; 1 deel
      - Januari-juni 1799, 144; 1 deel
      - Juli-december 1799, januari-februari 1800, maart-april 1800, 145; 1 pak
      - Mei-augustus 1800, 146; 1 deel
      - September-november 1800, 147; 1 pak
      - Januari-april 1801, 148; 1 deel
      - Juni, juli, september 1801, 149; 1 pak
      - 18 december 1801 - juni 1802, 150; 1 deel
      - Juli-december 1802, 151; 1 deel
      - Januari-juni 1803, 152; 1 deel
      - Juli-december 1803, 153; 1 deel
      - Januari, april, juli 1804, januari, februari, april, mei, september, november 1805, mei 1806, 154; 1 pak
      - Juli-december 1806, 155; 1 deel
      - Januari-februari 1807, 156; 1 pak
      - April-juni 1807, 157; 1 deel
      - Juli-september 1807, 158; 1 deel
      - Oktober-december 1807, 159; 1 deel
      - Februari-mei 1808, 160; 1 pak
      - 20 juni-september 1808, 161; 1 deel
      - Oktober 1808, januari-april 1809, juni-december 1809, januari-mei 1810, 162; 1 pak
    - Ingekomen missiven van de commissarissen en opvolgende besturen van het departement der Marine te Rotterdam, 1796-1809; 163-164; 2 pakken
      - 24 november 1796, juni-december 1797, januari-februari 1798, april-september 1798, maart-november 1799, 163; 1 pak
      - Januari-april 1800, fragmenten, 1801, 1803, 1804, 1808, 1809, Januari-april 1800, 1801, 1803, 1804, 1808, 1809; 164; 1 pak
    - Ingekomen missiven van de commissarissen en opvolgende besturen van het departement van Marine te Vlissingen, fragmenten, 1796 en 1799; 165; 1 pak
    - Ingekomen missiven van de commissarissen van de departementen der Marine te Hoorn en Harlingen, fragmenten, 1796; 166; 1 pak
    - Ingekomen missiven van onderscheidene steden, colleges en personen, 1795-1810; 167-226; 58 banden en 2 pakken
      - November, december 1795, januari, februari, december 1796, maart, augustus 1797, 167; 1 pak
      - November-december 1799, 168; 1 deel
      - Januari-februari 1800, 169; 1 deel
      - Maart-april 1800, 170; 1 deel
      - Mei-juni 1800, 171; 1 deel
      - Juli-augustus 1800, 172; 1 deel
      - September-oktober 1800, 173; 1 deel
      - November-december 1800, 174; 1 deel
      - Januari-maart 1801, 175; 1 deel
      - April-juni 1801, 176; 1 deel
      - Juli-september 1801, 177; 1 deel
      - Oktober-18 december 1801, 178; 1 deel
      - 19 december 1801 - 23 februari 1802, 179; 1 deel
      - Maart-mei 1802, 180; 1 deel
      - Juni-augustus 1802, 181; 1 deel
      - September-oktober 1802, 182; 1 deel
      - Februari 1804, 183; 1 pak
      - Maart-april 1804, 184; 1 deel
      - Mei-juni 1804, 185; 1 deel
      - Juli-augustus 1804, 186; 1 deel
      - September-oktober 1804, 187; 1 deel
      - November-december 1804, 188; 1 deel
      - Januari-februari 1805, 189; 1 deel
      - Maart-april 1805, 190; 1 deel
      - Mei-juni 1805, 191; 1 deel
      - Juli-augustus 1805, 192; 1 deel
      - September-oktober 1805, 193; 1 deel
      - November-december 1805, 194; 1 deel
      - Januari-maart 1806, 195; 1 deel
      - April-juni 1806, 196; 1 deel
      - Juli-september 1806, 197; 1 deel
      - Oktober-december 1806, 198; 1 deel
      - Januari-februari 1807, 199; 1 deel
      - Maart-april 1807, 200; 1 deel
      - Mei-juni 1807, 201; 1 deel
      - Juli-augustus 1807, 202; 1 deel
      - September-oktober 1807, 203; 1 deel
      - November-december 1807, 204; 1 deel
      - Januari-februari 1808, 205; 1 deel
      - Maart-april 1808, 206; 1 deel
      - Mei - 19 juni 1808, 207; 1 deel
      - 20 juni - juli 1808, 208; 1 deel
      - Augustus 1808, 209; 1 deel
      - September-oktober 1808, 210; 1 deel
      - November-december 1808, 211; 1 deel
      - Januari-februari 1809, 212; 1 deel
      - Maart 1809, 213; 1 deel
      - April 1809, 214; 1 deel
      - Mei-juni 1809, 215; 1 deel
      - Juli-augustus 1809, 216; 1 deel
      - September 1809, 217; 1 deel
      - Oktober 1809, 218; 1 deel
      - November-december 1809, 219; 1 deel
      - Januari-februari 1810, 220; 1 deel
      - Maart-april 1810, 221; 1 deel
      - Mei-juni 1810, 222; 1 deel
      - Juli-augustus 1810, 223; 1deel
      - 1 september - 13 oktober 1810, 224; 1 deel
      - 13 oktober - 20 november 1810, 225; 1 deel
      - 21 november - 31 december 1810, 226; 1 deel
    - Ingekomen missiven, memories en rapporten van zee-officieren en scheepsvolk, 1795-1810; 227-274; 41 banden en 13 pakken
      - Maart-mei 1795, 227; 1 deel
      - Juni-september 1795, 228; 1 deel
      - Oktober-december 1795, 229; 1 deel
      - Januari-maart 1796, 230; 1 deel
      - April-juni 1796, 231; 1 deel
      - Juli-september 1796, 232; 1 deel
      - Oktober-december 1796, 233; 1 deel
      - Januari-maart 1797, 234; 1 deel
      - April-juni 1797, 235; 1 deel
      - Juli-september 1797, 236; 1 deel
      - Oktober-december 1797, 1 januari - 9 februari 1798, 237; 1 deel
      - Juli-september 1798, 238; 1 deel
      - Januari-maart 1799, 239; 1 deel
      - April-mei 1799, 240; 1 deel
      - 3 juni - 4 juli 1799, 241; 1 deel
      - 5-31 juli 1799, 242; 1 deel
      - Augustus-september 1799, 243; 1 deel
      - Maart 1800, 244; 1 deel
      - April-mei 1800, 245; 1 deel
      - Juni 1800, 246; 1 deel
      - Juli-augustus 1800, 247; 1 deel
      - September 1800, 248; 1 deel
      - Oktober 1800, 249; 1 deel
      - November - 16 december 1800, 250; 1 deel
      - 17-31 december 1800, 251; 1 deel
      - Januari-februari 1801, 252; 1 deel
      - Maart 1801, 253; 1 deel
      - April-juni 1801, 254; 1 deel
      - 1-13 juli 1801, 255; 1 deel
      - 16 juli - 31 augustus 1801, 256; 1 deel
      - September 1801, 257; 1 pak
      - Oktober 1801, 258; 1 pak
      - November 1801, 259; 1 pak
      - December 1801, 260; 1 pak
      - Januari 1802, 261; 1 pak
      - Fragment van missiven: april-juni 1802, 262; 1 pak
      - Fragmenten van missiven: juli-september 1806, 263; 1 pak
      - Fragmenten van missiven: januari, maart, april, mei, juli, november, december 1807, 264; 1 pak
      - Fragmenten van missiven: april-juni 1808, 265; 1 pak
      - Fragmenten van missiven: april-juni 1808, 266; 1 pak
      - November, december 1808, januari, maart, mei 1809, 267; 1 pak
      - Juli, september november, december 1809, 268; 1 pak
      - Januari-februari 1810, 269; 1 deel
      - Maart-april 1810, 270; 1 pak
      - Mei-juni 1810, 271; 1 deel
      - Juli-augustus 1810, 272; 1 deel
      - September-oktober 1810, 273; 1 deel
      - November-december 1810, 274; 1 deel
    - Ingekomen rekesten, 1795-1810; 275-331; 53 banden en 4 pakken
      - Maart-juli 1795, 275; 1 deel
      - Augustus-september 1795, 276; 1 deel
      - Oktober-december 1795, 277; 1 deel
      - Januari-april 1796, 278; 1 deel
      - Mei-augustus 1796, 279; 1 deel
      - September-oktober 1796, 280; 1 pak
      - Fragmenten van de delen rekesten 1797, 281; 1 pak
      - Fragmenten van de delen rekesten 1797, 1799, 282; 1 pak
      - Fragmenten van de delen rekesten1800, 283; 1 pak
      - November-december 1800, 284; 1 deel
      - Januari-maart 1801, 285; 1 deel
      - April-mei 1801, 286; 1 deel
      - Juni-juli 1801, 287; 1 deel
      - Augustus-oktober 1801, 288; 1 deel
      - November-18 december 1801, 289; 1 deel
      - 18 december 1801 - 31 januari 1802, 290; 1deel
      - Februari-maart 1802, 291; 1 deel
      - April-mei 1802, 292; 1 deel
      - Juni-juli 1802, 293; 1 deel
      - Augustus, september 1802, 294; 1 deel
      - Oktober-november 1802, 295; 1 deel
      - December 1802, 296; 1 deel
      - Januari-april 1803, 297; 1 deel
      - Mei-juli 1803, 298; 1 deel
      - Augustus, september 1803, 299; 1 deel
      - Oktober-december 1803, 300; 1 deel
      - Januari-maart 1804, 301; 1 deel
      - April-juni 1804, 302; 1 deel
      - Juli-september 1804, 303; 1 deel
      - Oktober-december 1804, 304; 1 deel
      - Januari-april 1805, 305; 1 deel
      - Mei-augustus 1805, 306; 1 deel
      - September-december 1805, 307; 1 deel
      - Januari-juni 1806, 308; 1 deel
      - Juli-december 1806, 309; 1 deel
      - Januari-maart 1807, 310; 1 deel
      - April-juni 1807, 311; 1 deel
      - Juli-september 1807, 312; 1 deel
      - Oktober-december 1807, 313; 1 deel
      - Januari-maart 1808, 314; 1 deel
      - 1 april - 19 juni 1808, 315; 1 deel
      - 20 juni - 31 juli 1808, 316; 1 deel
      - Augustus 1808, 317; 1 deel
      - September-oktober 1808, 318; 1 deel
      - November-december 1808, 319; 1 deel
      - Januari-maart 1809, 320; 1 deel
      - April-mei 1809, 321; 1 deel
      - Juni 1809, 322; 1 deel
      - Juli-augustus 1809, 323; 1 deel
      - September-oktober 1809, 324; 1 deel
      - November-december 1809, 325; 1 deel
      - Januari-februari 1810, 326; 1 deel
      - Maart-april 1810, 327; 1 deel
      - Mei-juni 1810, 328; 1 deel
      - Juli-augustus 1810, 329; 1 deel
      - September-oktober 1810, 330; 1 deel
      - November-december 1810, 331; 1 deel
  - Uitgaande stukken, C
    - Adviezen met bijlagen aan de Staten-Generaal en aan de Nationale Vergadering, 1795-1798; 332-344; 13 delen
      - Maart-augustus 1795, 332
      - September-december 1795, 333
      - Januari-februari 1796, 334
      - Maart-april 1796, 335
      - Mei-juni 1796, 336
      - Juli-augustus 1796, 337
      - September-oktober 1796, 338
      - November-december 1796, 339
      - Januari-maart 1797, 340
      - April-juni 1797, 341
      - Juli-september 1797, 342
      - Oktober-december 1797, 343
      - Januari-19 februari 1798, 344
    - Adviezen met bijlagen aan de Staten-Generaal en aan de Nationale Vergadering, welke niet in de resoluties van het Comité tot de Marine vermeld zijn, 1795-1796; 344A; 1 deel
    - Missiven aan de Commissies uit de Nationale Vergadering, 18 augustus 1796 - 19 februari 1798; 345; 1 deel
    - Missieven aan het Uitvoerend Bewind en aan het Staatsbewind, 1798-1805; 346-359; 14 delen
      - 20 februari - 30 september 1798, 346
      - 1 oktober - 31 december 1798, 347
      - 1 januari - 31 mei 1799, 348
      - 1 juni - 31 december 1799, 349
      - 1 januari - 30 april 1800, 350
      - 1 mei - 31 oktober 1800, 351
      - 1 november - 31 december 1800, 352
      - 1 juli - 17 december 1801, 353
      - 18 december 1801 - 30 juni 1802, 354
      - 1 juli - 31 december 1802, 355
      - 1 januari - 30 juni 1803, 356
      - 1 juli - 31 december 1803, 357
      - 1 januari - 31 december 1804, 358
      - 1 januari - 29 april 1805, 359
    - Missiven aan de Raadpensionaris, 1805-1806; 360-362; 3 delen
      - 1 mei - 28 oktober 1805, 360
      - 1 november - 31 december 1805, 361
      - 3 januari - 4 juni 1806, 362
    - Rapporten aan de koning, 1806-1810; 363-380; 10 delen en 8 pakken
      - 16 Juni - 31 december 1806, 363; 1 deel
      - 16 juin - 31 décembre 1806, 364; 1 deel
      - Rapports hebdomadaires à Sa Majesté le Roi, depuis 21 novembre 1806 - 31 décembre 1807, 365; 1 deel
      - Register de rapporten aan Z.M. de Koning en aan de de Algemeen Stedehouder10 juni 1808 - 21 december 1810, 366; 1 deel
      - Register der rapporter aan Zijne Majesteit de Koning dagelijks gezonden van 6 januari 1807 - 31 mei 1808 ingevolge last vervat in een missive van de minister, secretaris van staat, in dato 5 januari 1807, 367; 1 deel
      - Wekelijkse rapporten aan de koning van de executie van Z.M. decreten etc.(21 november 1806 - 31 december 1807), 368; 1 deel
      - Rapports hebdomadaires à Sa Majesté et listes des batiments entrés et sortis (26 mei 1807 - 22 september 1807), 369; 1 deel
      - Wekelijkse rapporten aan de koning1 januari - 15 juni 1808, 370; 1 deel
      - Rapporten aan de koning 1807, 371; 1 deel
      - Rapporten aan de koning 1 januari - 19 juni 1808, 372; 1 deel
      - Wekelijkse rapporten aan de koning (21 november 1806 - 31 december 1807), 373; 1 band
      - Minuten 16 juni 1806 - december 1807, 374; 1 band
      - Minuten januari-maart 1808, 375
      - Minuten april-19 juni 1808, 376
      - Minuten 20 juni-augustus 1808, 377
      - Minuten april-december 1809, 378
      - Minuten januari-4 juli 1810, 379
      - Net-rapporten januari-maart 1809 en juli 1809 - 2 juli 1810, 380
    - Index op de rapporten aan de koning, 1809-1810; 381; 1 pak
    - Missiven aan de onderscheidene Agenten, Raden en Secretarissen van Staat, 26 februari 1798 - 29 april 1805; 382-392; 11 delen
      - 26 februari 1798 - 28 juni 1799, 382
      - 1 juli - 31 december 1799, 383
      - 3 januari - 31 oktober 1800, 384
      - 5 november - 31 december 1800, 385
      - 1 januari - 18 december 1801, 386
      - 18 december 1801 - 30 september 1802, 387
      - 1 oktober - 31 december 1802, 388
      - 1 januari - 30 september 1803, 389
      - 1 oktober 1803 - 30 april 1804, 390
      - 1 mei - 31 december 1804, 391
      - 1 januari - 29 april 1805, 392
    - Missiven aan de Commissarissen en directeur van het Departement der Marine te Amsterdam, 1795-1801; 393-397; 5 delen
      - 10 juni 1795 - 29 december 1796, 393
      - 2 januari 1797 - 19 februari 1798, 394
      - 20 februari 1798 - 30 juni 1799, 395
      - 1 juli 1799 - 17 november 1800, 396
      - 20 januari - 24 juni 1801, 397
    - Missiven aan de Commissarissen en directeur van het Departement der Marine te Rotterdam, 1795-1801; 398-400; 3 delen
      - 10 juni 1795 - 29 december 1796, 398
      - 2 januari 1797 - 15 februari 1798, 399
      - 19 februari 1798 - 24 juni 1801, 400
    - Missiven aan de Commissarissen en directeur van het Departement der Marine te Vlissingen, 1795-1801; 401-403; 3 delen
      - 10 juni 1795 - 29 december 1796, 401
      - 2 januari 1797 - 19 februari 1798, 402
      - 20 februari 1798 - 18 december 1801, 403
    - Missiven aan de Commissarissen van het Departement der Marine te Hoorn en Harlingen, 1795-1798; 404-405; 2 delen
      - 10 juni 1795 - 29 december 1796, 404
      - 2 januari 1797 - 2 april 1798, 405
    - Missiven aan onderscheidene steden, colleges en personen, 1795-1807; 406-427; 22 delen
      - 11 maart 1795 - 10 juni 1795, 406
      - Juli-december 1795, 407
      - Januari-december 1796, 408
      - Januari 1797 - 19 februari 1798, 409
      - 19 februari 1798 - 31 mei 1798, 410
      - 1 juni - 31 december 1798, 411
      - Januari-juni 1799, 412
      - Juli-december 1799, 413
      - Januari-oktober 1800, 414
      - November-december 1800, 415
      - Januari - 18 december 1801, 416
      - 18 december 1801 - 31 december 1802, 417
      - Januari-augustus 1803, 418
      - September 1803 - juli 1804, 419
      - 1 augustus-december 1804, 420
      - 1 januari - 26 april 1805, 421
      - 1 mei - 11 oktober 1805, 422
      - 14 oktober - 31 december 1805, 423
      - Januari-april 1806, 424
      - Mei-december 1806, 425
      - Januari-juni 1807, 426
      - Juli-december 1807, 427
    - Copie orderboek aan Zee-officieren, genummerd 1-200, met bladwijzer., 25 april 1795 - 12 maart 1797; 427A; 1 deel
      Afkomstig van mevr. de douairiè Hoefft, geb. Van de Spiegel te Zeist, door bemiddeling van het Departement van Marine. Aanw. 1906. XXXIV.
    - Concept-instructies voor de commanderende officieren, 21 oktober 1801 - 31 december 1808; 428; 1 pak
  - Indices, D
    - Indices, 1803, 1801-1810; 435-441
      Niet compleet.
      - Januari-december 1803, 435
      - (fragment)1807, 436
      - 1808, januari - 19 juni, 437
      - A-L.1808, 20 juni-december, 438
      - M-Z.1808, 20 juni-december, 439
      - N-Z.1809, 440
      - A-M.1810, 441
  - Geheim archief, E
    - Secrete notulen met bijlagen, 1795-1810; 442-447; 6 pakken
      - 9 mei 1795 - 31 december 1795, 442
      - Januari-november 1796. 2 januari - 14 augustus 1797, 443
      - Januari-oktober 1799, 444
      - Maart-juni, september, oktober 1800. Maart-juli 1801, 445
      - Juni-augustus 1805, 446
      - Juni-oktober 1806, Relatieven tot het verhaal, maart-juni 1807; 447
    - Secreet verbaal, 1807-1808, 1810; 448-449
      - 1807, 448; 1 deel
      - 1808 en 1810, 449; 1 pak
  - Gedeponeerde en buiten het verbaal gehouden stukken, F
    - Relatieven tot het verbaal, 1795-1810; 429-434; 6 pakken